{"present": {"1 Singular": {"Affirmative": "lascaim", "Question": "an lascaim?", "Negative": "n\u00ed lascaim"}, "2 Singular": {"Affirmative": "lascann t\u00fa", "Question": "an lascann t\u00fa?", "Negative": "n\u00ed lascann t\u00fa"}, "3 Singular": {"Male": {"Affirmative": "lascann s\u00e9", "Question": "an lascann s\u00e9?", "Negative": "n\u00ed lascann s\u00e9"}, "Female": {"Affirmative": "lascann s\u00ed", "Question": "an lascann s\u00ed?", "Negative": "n\u00ed lascann s\u00ed"}}, "1 Plural": {"Compressed": {"Affirmative": "lascaimid", "Question": "an lascaimid?", "Negative": "n\u00ed lascaimid"}, "Extended": {"Affirmative": "lascann muid", "Question": "an lascann muid?", "Negative": "n\u00ed lascann muid"}}, "2 Plural": {"Affirmative": "lascann sibh", "Question": "an lascann sibh?", "Negative": "n\u00ed lascann sibh"}, "3 Plural": {"Affirmative": "lascann siad", "Question": "an lascann siad?", "Negative": "n\u00ed lascann siad"}, "Passive": {"Affirmative": "lasctar", "Question": "an lasctar?", "Negative": "n\u00ed lasctar"}}, "future": {"1 Singular": {"Affirmative": "lascfaidh m\u00e9", "Question": "an lascfaidh m\u00e9?", "Negative": "n\u00ed lascfaidh m\u00e9"}, "2 Singular": {"Affirmative": "lascfaidh t\u00fa", "Question": "an lascfaidh t\u00fa?", "Negative": "n\u00ed lascfaidh t\u00fa"}, "3 Singular": {"Male": {"Affirmative": "lascfaidh s\u00e9", "Question": "an lascfaidh s\u00e9?", "Negative": "n\u00ed lascfaidh s\u00e9"}, "Female": {"Affirmative": "lascfaidh s\u00ed", "Question": "an lascfaidh s\u00ed?", "Negative": "n\u00ed lascfaidh s\u00ed"}}, "1 Plural": {"Compressed": {"Affirmative": "lascfaimid", "Question": "an lascfaimid?", "Negative": "n\u00ed lascfaimid"}, "Extended": {"Affirmative": "lascfaidh muid", "Question": "an lascfaidh muid?", "Negative": "n\u00ed lascfaidh muid"}}, "2 Plural": {"Affirmative": "lascfaidh sibh", "Question": "an lascfaidh sibh?", "Negative": "n\u00ed lascfaidh sibh"}, "3 Plural": {"Affirmative": "lascfaidh siad", "Question": "an lascfaidh siad?", "Negative": "n\u00ed lascfaidh siad"}, "Passive": {"Affirmative": "lascfar", "Question": "an lascfar?", "Negative": "n\u00ed lascfar"}}, "past": {"1 Singular": {"Affirmative": "lasc m\u00e9", "Question": "ar lasc m\u00e9?", "Negative": "n\u00edor lasc m\u00e9"}, "2 Singular": {"Affirmative": "lasc t\u00fa", "Question": "ar lasc t\u00fa?", "Negative": "n\u00edor lasc t\u00fa"}, "3 Singular": {"Male": {"Affirmative": "lasc s\u00e9", "Question": "ar lasc s\u00e9?", "Negative": "n\u00edor lasc s\u00e9"}, "Female": {"Affirmative": "lasc s\u00ed", "Question": "ar lasc s\u00ed?", "Negative": "n\u00edor lasc s\u00ed"}}, "1 Plural": {"Compressed": {"Affirmative": "lascamar", "Question": "ar lascamar?", "Negative": "n\u00edor lascamar"}, "Extended": {"Affirmative": "lasc muid", "Question": "ar lasc muid?", "Negative": "n\u00edor lasc muid"}}, "2 Plural": {"Affirmative": "lasc sibh", "Question": "ar lasc sibh?", "Negative": "n\u00edor lasc sibh"}, "3 Plural": {"Compressed": {"Affirmative": "lasc siad", "Question": "ar lasc siad?", "Negative": "n\u00edor lasc siad"}, "Extended": {"Affirmative": "lascadar", "Question": "ar lascadar?", "Negative": "n\u00edor lascadar"}}, "Passive": {"Affirmative": "lascadh", "Question": "ar lascadh?", "Negative": "n\u00edor lascadh"}}, "condi": {"1 Singular": {"Affirmative": "lascfainn", "Question": "an lascfainn?", "Negative": "n\u00ed lascfainn"}, "2 Singular": {"Affirmative": "lascf\u00e1", "Question": "an lascf\u00e1?", "Negative": "n\u00ed lascf\u00e1"}, "3 Singular": {"Male": {"Affirmative": "lascfadh s\u00e9", "Question": "an lascfadh s\u00e9?", "Negative": "n\u00ed lascfadh s\u00e9"}, "Female": {"Affirmative": "lascfadh s\u00ed", "Question": "an lascfadh s\u00ed?", "Negative": "n\u00ed lascfadh s\u00ed"}}, "1 Plural": {"Compressed": {"Affirmative": "lascfaimis", "Question": "an lascfaimis?", "Negative": "n\u00ed lascfaimis"}, "Extended": {"Affirmative": "lascfadh muid", "Question": "an lascfadh muid?", "Negative": "n\u00ed lascfadh muid"}}, "2 Plural": {"Affirmative": "lascfadh sibh", "Question": "an lascfadh sibh?", "Negative": "n\u00ed lascfadh sibh"}, "3 Plural": {"Compressed": {"Affirmative": "lascfaid\u00eds", "Question": "an lascfaid\u00eds?", "Negative": "n\u00ed lascfaid\u00eds"}, "Extended": {"Affirmative": "lascfadh siad", "Question": "an lascfadh siad?", "Negative": "n\u00ed lascfadh siad"}}, "Passive": {"Affirmative": "lascfa\u00ed", "Question": "an lascfa\u00ed?", "Negative": "n\u00ed lascfa\u00ed"}}, "imper": {"1 Singular": {"Affirmative": "lascaim!", "Negative": "n\u00e1 lascaim!"}, "2 Singular": {"Affirmative": "lasc!", "Negative": "n\u00e1 lasc!"}, "3 Singular": {"Male": {"Affirmative": "lascadh s\u00e9!", "Negative": "n\u00e1 lascadh s\u00e9!"}, "Female": {"Affirmative": "lascadh s\u00ed!", "Negative": "n\u00e1 lascadh s\u00ed!"}}, "1 Plural": {"Compressed": {"Affirmative": "lascaimis!", "Negative": "n\u00e1 lascaimis!"}, "Extended": {"Affirmative": "lascadh muid!", "Negative": "n\u00e1 lascadh muid!"}}, "2 Plural": {"Affirmative": "lascaig\u00ed!", "Negative": "n\u00e1 lascaig\u00ed!"}, "3 Plural": {"Compressed": {"Affirmative": "lascaid\u00eds!", "Negative": "n\u00e1 lascaid\u00eds!"}, "Extended": {"Affirmative": "lascadh siad!", "Negative": "n\u00e1 lascadh siad!"}}, "Passive": {"Affirmative": "lasctar!", "Negative": "n\u00e1 lasctar!"}}, "pastConti": {"1 Singular": {"Affirmative": "lascainn", "Question": "an lascainn?", "Negative": "n\u00ed lascainn"}, "2 Singular": {"Affirmative": "lasct\u00e1", "Question": "an lasct\u00e1?", "Negative": "n\u00ed lasct\u00e1"}, "3 Singular": {"Male": {"Affirmative": "lascadh s\u00e9", "Question": "an lascadh s\u00e9?", "Negative": "n\u00ed lascadh s\u00e9"}, "Female": {"Affirmative": "lascadh s\u00ed", "Question": "an lascadh s\u00ed?", "Negative": "n\u00ed lascadh s\u00ed"}}, "1 Plural": {"Compressed": {"Affirmative": "lascaimis", "Question": "an lascaimis?", "Negative": "n\u00ed lascaimis"}, "Extended": {"Affirmative": "lascadh muid", "Question": "an lascadh muid?", "Negative": "n\u00ed lascadh muid"}}, "2 Plural": {"Affirmative": "lascadh sibh", "Question": "an lascadh sibh?", "Negative": "n\u00ed lascadh sibh"}, "3 Plural": {"Compressed": {"Affirmative": "lascaid\u00eds", "Question": "an lascaid\u00eds?", "Negative": "n\u00ed lascaid\u00eds"}, "Extended": {"Affirmative": "lascadh siad", "Question": "an lascadh siad?", "Negative": "n\u00ed lascadh siad"}}, "Passive": {"Affirmative": "lascta\u00ed", "Question": "an lascta\u00ed?", "Negative": "n\u00ed lascta\u00ed"}}, "subj": {"1 Singular": {"Affirmative": "go lasca m\u00e9", "Negative": "n\u00e1r lasca m\u00e9"}, "2 Singular": {"Affirmative": "go lasca t\u00fa", "Negative": "n\u00e1r lasca t\u00fa"}, "3 Singular": {"Male": {"Affirmative": "go lasca s\u00e9", "Negative": "n\u00e1r lasca s\u00e9"}, "Female": {"Affirmative": "go lasca s\u00ed", "Negative": "n\u00e1r lasca s\u00ed"}}, "1 Plural": {"Compressed": {"Affirmative": "go lascaimid", "Negative": "n\u00e1r lascaimid"}, "Extended": {"Affirmative": "go lasca muid", "Negative": "n\u00e1r lasca muid"}}, "2 Plural": {"Affirmative": "go lasca sibh", "Negative": "n\u00e1r lasca sibh"}, "3 Plural": {"Affirmative": "go lasca siad", "Negative": "n\u00e1r lasca siad"}, "Passive": {"Affirmative": "go lasctar", "Negative": "n\u00e1r lasctar"}}, "verbal noun": "lascadh", "verbal adjective": "lasctha"}